# 请问有没有朋友做过银行开办外汇业务的验资报告？

提问人：梦里花又落 时间：2012-07-05 11:28:07
客户是一个银行，经银监局批准开办外汇业务，外管局要求提供对其外汇营运资金的验资报告。请问有朋友做过么？这个和一般的验资程序应该差不多吧？

回答人：chenyiwei
可能有两种情况：一种是从境外母行新汇入外汇营运资金；二是把部分已有的人民币资本金兑换为外币资本金。验资主要关注相关的审批过程、资本金的汇入或者兑换的具体情况、汇入或兑换后验资截止日时点上的外汇营运资金余额等。可参照变更验资报告作适当调整。